【裁判字號】    94,訴,2064
【裁判日期】    950404
【裁判案由】    綜合所得稅
【裁判全文】
臺北高等行政法院裁定
                                     94年度訴字第02064號
原      告  甲○○
被      告  財政部臺北市國稅局
代  表  人  張盛和（局長）
訴訟代理人  乙○○
訴訟代理人  丙○○
上列當事人間因綜合所得稅事件，原告不服財政部中華民國94
年5 月5 日台財訴字第09300579640 號訴願決定 (案號：第
00000000號)， 提起行政訴訟，本院裁定如下：
    主  文
原告之訴駁回。
訴訟費用由原告負擔。
    理  由
一、按訴願之提起，應自行政處分達到或公告期滿之次日起30日
    內為之。訴願事件，提起訴願逾法定期間者，應為不受理之
    決定，分別為訴願法第14條第1 項及第77條第2 款明定。次
    按原告之訴，起訴不備其他要件者，行政法院應以裁定駁回
    之，行政訴訟法第107 條第1 項第10款後段亦有明文規定。
    復按應受送達人行蹤不明，致文書無從送達者，稅捐稽徵機
    關應先向戶籍機關查明，如無著落時，應由稅捐稽徵機關保
    管應送達之文書，而於其牌示處黏貼，並於新聞紙登載公告
    ，曉示應受送達人，應隨時向其領取。前項公示送達，自將
    公告黏貼牌示處並自登載新聞紙之日起經20日，發生送達效
    力。稅捐稽徵法第18條第2 、3 項定有明文。
二、本件原告因民國 (下同)88 年度綜合所得稅事件，被告93年
    4 月19日財北國稅法字第0930221252號復查決定書，先後2
    次依原告復查申請書所記載及戶籍住址台北市○○街87號7
    樓掛號郵寄，分別以招領逾期及遷移新址不明退回後，乃於
    93年7 月2 日公示送達，於其牌示處黏貼，並在工商時報登
    載公告，此有退回郵件信封及黏貼牌示處及登載之新聞紙附
    原處分卷可稽，該復查決定書公示送達係自93年7 月22日生
    效，核計其提起訴願期間，應自93年7 月23日起算，因原告
    設址台北市，免扣除在途期間，至93年8 月21日 (星期六)
    原應屆滿，該日及翌日為週休日，延至93年8 月23日屆滿，
    原告遲至93年10月11日始以書面 (應視同提起訴願)表 示不
    服，有被告之收文日戳可按，訴願決定以其訴願已逾法定不
    變期間，不予受理，自無不合，至於原告主張其旅居美國，
    經常往返，不知公示送達云云，惟查原告戶籍住址仍設址台
    北市○○街87號7 樓，且未告知國外聯絡地址，自屬行蹤不
    明，被告予以公示送達，自屬合法，原告所訴，洵不足採。
    本件原告復對之提起行政訴訟，顯非合法，應予駁回。
三、依行政訴訟法第107 條第1 項第10款、第104 條，民事訴訟
    法第95條、第78條，裁定如主文。
中    華    民    國    95    年    4     月    4     日
                第 一 庭 審 判 長  法  官  王立杰
                                   法  官  黃清光
                                   法  官  黃本仁
上為正本係照原本作成。
如不服本裁定，應於送達後10日內向本院提出抗告狀（須按他造
人數附繕本）。
中    華    民    國    95    年     4    月   7     日
                                   書記官  黃倩鈺


司法院資訊處製作；財團法人民間司法改革基金會備份。
